

WENDY KATERINE MEDRANO LOPEZ

DISEÑADORA DE EXPERIENCIA DE USUARIO | FACILITADORA DE TALLERES DE INNOVACIÓN | BACHILLER EN INVESTIGACIÓN OPERATIVA

DATOS DE CONTACTO

Celular: (+51) 998-065-079 E-mail: wendy,medrano@unmsm.edu.pe https://www.linkedin.com/in/wendymedrano/

PERFIL PROFESIONAL

En formación y vocación soy diseñadora de experiencias de usuario que trabaja en un marco de metodologías ágiles como SCRUM, Design Sprint y Design Thinking. De profesión diseño algoritmos matemáticos de optimización de sistemas.

De corazón difundo, en comunidad, mindsets de innovación y emprendimiento.

Me hace feliz, crear soluciones centradas en el usuario, siento que resume mi esencia.

LOGROS

- Finalista en 3 Hackatons, la última: Hackatrix Lima 2019.
- -Primer puesto en Innovación por "Les 24h de l'innovation"
- -Quinto Superior en la Facultad de Ciencias Matemáticas, EAP Investigación Operativa- UNMSM.
- -Premio a la Excelencia Académica en el colegio Carlos Gutiérrez Merino Ancón.

HABILIDADES BLANDAS

- -Me encanta construir sobre ideas y comunicar.
- -Apuesto por ser una líder servicial.
- Curiosa y autodidacta.
- Apasionada por lo retos que desafíen mis conocimientos actuales.
- Capacidad de priorización de productos que agregue mayor valor al proyecto.

COMPETENCIAS TÉCNICAS

- Prototipado en baja, mediana y alta fidelidad.
- Testeo presencial y virtual con usuarios del producto
- Investigación de campo.
- Capacidad analítica y de síntesis.
- Entrevistas con clientes y usuarios.

HERRAMIENTAS

- Figma, Invision, Maze, Github, Trello, Visual Studio Code, Minitab, Lindo, Lingo, Bizagui, Excel.
- -Programación en HTML5, CCS3, JavaScript

EXPERIENCIA LABORAL

FACILITADORA DE TALLERES DE DESIGN THINKING

SPINOUT UNMSM | Feb. 2019 -Actualidad

- Talleres totalmente prácticos y dinámicos impartidos para grupos de entre 15 a 40 personas por invitación de: "WIE- IEEE Perú", "Perú por los ODS", "Enseña Perú"(Lima y Huaraz) y "Kuyayki Clown",

GESTORA Y ORGANIZADORA DE EVENTOS

SPINOUT UNMSM | Feb. 2019 - Actualidad

- -Evento: "Talento femenino que inspira" para invitar a más mujeres a emprender y creer en sí mismas.
- -Evento: "Clown Thinking" que combinó metodologías ágiles con herramientas de clown.

ASISTENTE GERENCIAL

MUNICIPALIDAD DE ANCÓN | Dic. 2017 - Abr. 2018

- -Atender proactivamente al público.
- -Crear un sistema de control documentario en Macros-Excel que redujo en un 80% el tiempo de respuesta a los administrados.
- -Gestionar relaciones públicas del área.
- -Dirigir un equipo de 13 practicantes
- -Gestionarlos Proyectos de mejoramiento urbano del distrito.

CONSULTORA DE GESTIÓN POR PROCESOS

AYEMI.EIRL | Jun. 2017

- Mapeo de procesos para reducir desperdicios en el proceso productivo de elaboración de cuadernos

FORMACIÓN ACADÉMICA

UX DESIGN

LABORATORIA | Feb. 2019 - Actualidad

- Rediseño de landing page para la Start Up "Andi The Coach".
- -Rediseño de Apps y creación de nuevas funcionalidades de Apps financieras y de venta de entradas a eventos.
- -Creación de plataforma para una entidad Bancaria real.
- -Presentación de proyectos ante, agencias de diseño, bancos y Start ups.

DIPLOMADO EN GESTIÓN DE PROYECTOS

CCL | Mar. 2018

BACH. INVESTIGACIÓN OPERATIVA

UNMSM | 2013- 2018 (5to Superior)

- Análisis y Simulación de Sistemas.
- Formulación de predicciones econométricas.
- Análisis estadístico de regresión lineal.
- Formulación y solución de Algoritmos de Optimización Lineal y No Lineal.
- Mercadotecnia y estudios de mercado.
- Planificación Estratégica y análisis de proyectos.